臺灣板橋地方法院刑事判決　　　　　　　 94年度易字第518號
聲　請　人　臺灣板橋地方法院檢察署檢察官
被　　　告　乙○○
上列被告因竊盜案件，經檢察官聲請簡易判決處刑（93年度偵字
第19693 號、94年度偵字第740 號）及移送併辦（94年度偵字第
5444號、94年度偵字第7399號），本院認為不得以簡易判決處刑
，逕適用通常程序審判，再依簡式審判程序審理，判決如后：
    主  文
乙○○連續竊盜，累犯，處有期徒刑拾月。
    事  實
一、乙○○曾於民國90年間因違反毒品危害防制條例案件，經本
    院以90年度訴字第587 號判決判處有期徒刑一年確定；又於
    90年間因違反毒品危害防制條例案件，經本院以90年度訴字
    第1262號判決判處有期徒刑十月確定；嗣乙○○所犯前揭二
    案，經本院裁定應執行刑有期徒刑一年九月確定，甫於92年
    11月21日假釋期滿執行完畢，猶不知悔改，竟意圖為自己不
    法之所有，基於概括之犯意，先於93年12月8 日15時15分許
    ，在臺北縣土城市○○路○ 段363 號之明德停車場內，見車
    號HC─2415號小貨車（係由丁○○所保管使用）、車號GU─
    0106號小貨車（係由辛○○所保管使用）及車號JG─0252號
    小貨車（係由戊○○所保管使用）停放於該處，且車窗未鎖
    ，即趁人不注意之際，以徒手將該三輛小貨車之車門打開而
    進入車內之方式，先後竊取丁○○置於車號HC─2415號小貨
    車內之電鑽三支、電鋸二支、螺絲起子二支，辛○○置於車
    號GU─0106號小貨車內之電纜線一捆、電鑽一支，及戊○○
    置於車號JG─0252號小貨車內之電鑽一支等物得手。復於93
    年12月31日20時許，在臺北縣永和市○○路○ 段352 巷118
    號前，見丙○○所有車號8930─GU號自用小貨車停放於該處
    ，即趁人不注意之際，打開該自用小貨車之後帆布篷而進入
    該車內，竊取丙○○所有置於該車內之砂輪機一台得手。又
    於94年3 月24日17時20分許，在臺北縣土城市○○路○段1號
    前，見甲○○所使用之車號GU─7942號自用小貨車停放於該
    處，且該小貨車之帆布篷未蓋，即趁人不注意之際，進入該
    車內，竊取甲○○所有置於該車內之震動機二台、切割機一
    台得手。嗣於93年12月8 日15時30分許，在臺北縣土城市○○路○ 段363 號之明德停車場內，為警當場查獲乙○○；又
    於93年12月31日20時5 分許，在臺北縣永和市○○路○ 段35
    2 巷118 號前，為警當場查獲乙○○；復於94年3 月24日17
    時20分許，在臺北縣土城市○○路○ 段1 號前，為警當場查
    獲乙○○。
二、案經甲○○、戊○○訴由臺北縣政府警察局土城分局，及臺
    北縣政府警察局中和分局、臺北縣政府警察局永和分局報請
    臺灣板橋地方法院檢察署檢察官聲請簡易判決處刑及移送併
    辦，嗣經本院逕適用通常程序審理，本院於準備程序進行中
    ，乙○○就被訴事實為有罪之陳述，經告知乙○○簡式審判
    程序之旨，並聽取當事人之意見後，裁定進行簡式審判程序
    。
    理  由
一、上揭事實，業據被告乙○○迭於警詢、偵查及本院審理時坦
    承不諱，且經告訴人戊○○、甲○○分別於警詢、本院審理
    時指訴綦詳，核與證人即被害人丁○○、辛○○、丙○○於
    警詢時所證述之情節相符，復有臺北縣政府警察局贓物認領
    保管單四紙、照片十三幀附於偵查卷可憑（均見94年度偵字
    第740 號偵查卷、94年度偵字第5444號偵查卷及93年度偵字
    第19693 號偵查卷）。是本件事證已臻明確，被告犯行洵堪
    認定，應予依法論處。
二、核被告乙○○所為，係犯刑法第320 條第1 項之竊盜既遂罪
    。被告先後所犯多次竊盜犯行，時間緊接，且犯罪構成要件
    相同，顯係基於概括犯意所為，為連續犯，應依刑法第56條
    規定以一罪論，並加重其刑。又查，被告曾於90年間因違反
    毒品危害防制條例案件，經本院以90年度訴字第587 號判決
    判處有期徒刑一年確定；又於90年間因違反毒品危害防制條
    例案件，經本院以90年度訴字第1262號判決判處有期徒刑十
    月確定；嗣被告所犯前揭二案，經本院裁定應執行刑有期徒
    刑一年九月確定，甫於92年11月21日假釋期滿執行完畢，有
    臺灣高等法院被告前案紀錄表附卷足憑，其於五年之內，再
    犯本件有期徒刑以上之罪，係屬累犯，應依刑法第47條之規
    定遞予加重其刑。爰審酌被告曾於93年間因竊盜案件，經本
    院於93年11月24日以93年度簡上字第399 號判決判處有期徒
    刑六月確定（此有該判決電腦列印本及臺灣高等法院被告前
    案紀錄表附卷足憑），其仍不知悔悟，再為本件連續竊盜之
    犯行，處刑不宜寬縱，暨被告犯罪之動機、目的、手段、犯
    罪後坦承不諱等一切情狀，量處如主文所示之刑，以示懲儆
    。
三、至移送併辦部分（即94年度偵字第5444號案），與檢察官起
    訴之部分，被告係基於概括之犯意而為，屬裁判上一罪之連
    續犯關係，基於審判不可分原則，本院自得併予審究，附此
    敘明。
四、另移送併辦意旨（即94年度偵字第7399號案）略以：被告乙○○意圖為自己不法之所有，於93年7 月3 日凌晨3 時許，
    在臺北縣樹林市○○街大排水溝旁，欲竊取被害人己○○所
    有之車號G3─1882號自用小客車時，為己○○發現，雙方發
    生扭打，竟持兇器六角扳手攻擊己○○，致己○○受傷流血
    ；復於94年4 月25日下午7 時15分許，在臺北縣樹林市○○
    街大排水溝旁，竊取被害人庚○○所有而放在自用小貨車內
    之切割機一台、電線八捲，得手後，搬運至其所騎機車上，
    事為己○○發現，於己○○欲加逮捕時，趁隙逃逸，但被告
    途中與高志森所駕自用小客車發生擦撞，再次起身騎車逃逸
    至新莊市○○路○○路口時，終為己○○連同路人壓制在地
    ，送警處理，因認被告涉犯刑法第320 條第1 項之竊盜罪嫌
    云云。惟查，證人己○○屢經本院傳喚均未到庭，然被告於
    93 年7月3 日凌晨3 時許，在臺北縣樹林市○○街大排水溝
    旁，欲竊取被害人己○○所有之車號G3─1882號自用小客車
    時，為己○○發現，雙方發生扭打，被告並當場持兇器六角
    扳手攻擊己○○，被告復於94年4 月25日晚上7 時15分許，
    在臺北縣樹林市○○街大排水溝旁，竊取被害人庚○○所有
    而放在自用小貨車內之電線等物，並搬運至其所騎機車上時
    ，適為己○○發現，被告雖騎乘機車逃逸，惟己○○仍跟蹤
    追躡，於途中，己○○將被告攔下，被告與己○○發生激烈
    扭打等情，業據證人己○○於警詢時證述綦詳（見94年度偵
    字第7399號偵查卷第11頁至第12頁），再參諸被告於94年4
    月25日確受有上唇撕裂傷、多處擦挫傷之事實，亦有新泰綜
    合醫院診斷證明書影本附卷可稽（見94年度偵字第7399號偵
    查卷第27頁），則依證人己○○於警詢時之指證，被告於93
    年7 月3 日及94年4 月25日為竊盜行為後，為脫免逮捕而當
    場對己○○施以強暴，被告所為顯係準強盜行為，係屬刑法
    第329 條之規範範疇，檢察官上開併案意旨認被告係犯竊盜
    罪嫌云云，即有誤會，則被告所為上開行為與前揭論罪部分
    並非屬裁判上一罪之連續犯關係，本院自應退回該併辦部分
    ，另由檢察官依法處理，併此敘明。
據上論斷，應依刑事訴訟法第452 條、第273 條之1 第1 項、第
299 條第1 項前段，刑法第56條、第320 條第1 項、第47條，罰
金罰鍰提高標準條例第1 條前段，判決如主文。
本案經檢察官魏正杰到庭執行職務。
中　　華　　民　　國　　94　　年　　9 　　月　　16　　日
                  刑事第十五庭  法　官  林海祥
以上正本證明與原本無異
如不服本判決應於送達後10日內向本院提出上訴狀
                                書記官　陳映孜
中　　華　　民　　國　　94　　年　　9 　　月　　16　　日
附錄本案論罪科刑法條全文：
中華民國刑法第320條
 (普通竊盜罪、竊佔罪)
意圖為自己或第 3 人不法之所有，而竊取他人之動產者，為竊盜
罪，處五年以下有期徒刑、拘役或五百元以下罰金。
意圖為自己或第 3 人不法之利益，而竊佔他人之不動產者，依前
項之規定處斷。
前二項之未遂犯罰之。
